# 固定资产改扩建，涉及拆除原组成部分

提问人：咖啡 纯净 水 时间：2021-07-27 21:03:00
请教陈老师： 进行固定资产的改扩建，涉及拆除原固定资产组成部分，理论上这种情况，应该是要将需要拆除的原固定资产账面价值扣除，计入损益。但是，当时固定资产入账是整体入账，从当前时点看，已经没有办法以各组成部分当时的公允价值比例分摊到各个部分了。现在要拆除的部分也很难评估其原值，而且一定要评估可能成本会非常高（已经找了好几个评估所咨询情况）。 现在该部分建筑物要部分拆除进行改扩建，是否只剩下找评估所评估原值进行处理了？
谢谢。

回答人：chenyiwei
如果被拆除部分的影响重大的，则还是建议咨询评估机构，依据评估结果确定应转入损益的被拆除部分账面价值金额。若金额较小，显著不重大的，也可以简化处理不作扣减。